【裁判字號】    97,易,641
【裁判日期】    970529
【裁判案由】    竊盜
【裁判全文】
臺灣彰化地方法院刑事判決        九十七年度易字第六四一號
公  訴  人  臺灣彰化地方法院檢察署檢察官
被      告  甲○○
上列被告因竊盜案件，經檢察官提起公訴（九十七年度偵字第一
五七０號），本院判決如下：
    主  文
甲○○竊盜，累犯，處有期徒刑月，如易科罰金，以新臺幣壹
仟元折算壹日。
    事  實
一、甲○○前曾於民國九十三年十二月十三日，因竊盜案件，經
    臺灣雲林地方法院以九十三年度簡字第一四五號判處有期徒
    刑四月，得易科罰金確定，入監執行後，已於九十四年九月
    二十一日執行完畢。詎仍不知警惕，於九十七年一月十二日
    凌晨一時許，駕駛拼裝三輪車行經強生營造股份有限公司（
    以下簡稱強生營造公司）設於南投縣集集鎮攔河堰提岸旁貨
    櫃屋工寮前，因見該工寮外旁，放置上開公司所有之鐵管四
    十支【其中一支為道路反光標誌鐵桿，且該反光標誌鐵桿面
    板上有「信義段」之字樣，該鐵管四十支之價值總計約新臺
    幣五千元】，且適無人看管，竟興起竊盜以變賣得款之意而
    突萌普通竊盜之為自己不法所有意圖之單一接續犯意，以分
    多次徒手將上開鐵管共計四十支搬至其駕駛之拼裝三輪車上
    之方式（起訴書誤載係以破壞上開工寮鐵窗及門鎖之方式竊
    取），竊得前開強生營造公司所有之鐵管四十支。嗣於九十
    七年一月十三日下午二時三十分許，其載運上開竊得之鐵管
    四十支，欲前往變賣之途中，行經彰化縣溪湖鎮○○路與東
    興路口時，為警當場查獲，並起獲上開鐵管四十支（已由警
    方發還與強生營造公司工地主任乙○○領回）扣案。
二、案經彰化縣警察局溪湖分局報請臺灣彰化地方法院檢察署檢
    察官偵查起訴。
    理  由
一、按「除簡式審判程序、簡易程序及第三百七十六條第一款、
    第二款所列之罪之案件外，第一審應行合議審判。」，刑事
    訴訟法第二百八十四條之一定有明文；本件被告甲○○所犯
    係屬刑事訴訟法第三百七十六條第二款所列之罪，爰依法行
    獨任審判。又本件有關以下所引用被告以外之人於審判外之
    言詞或書面陳述，而不符合刑事訴訟法第一百五十九條之一
    至第一百五十九條之四之規定者，業經公訴人及被告於本院
    明示同意作為證據，且均經本院於審理時當庭直接提示而為
    合法之調查，公訴人、被告均未於言詞辯論終結前聲明異議
    ，本院審酌前開證據作成或取得之狀況，並無非法或不當取
    證之情事，且亦無顯不可信之情況，故認為適當而均得以作
    為證據，是前開證據依刑事訴訟法第一百五十九條之五之規
    定，均具有證據能力，先予敘明。
二、訊據被告對於上揭事實坦承不諱，且有證人即強生營造公司
    工地主任乙○○於警、偵訊之證述在卷可稽。又被告供稱上
    開鐵管四十支，係其在前開工寮外所竊取，並堅決否認有破
    壞鐵窗、門鎖進入工寮內之情事，衡以證人乙○○於警、偵
    訊時雖證稱：前揭失竊物品即鐵管四十支，於九十四年七月
    工程告一段落時，原係放置在上開貨櫃屋工寮內等語，然就
    上開工寮之門窗情形，證人乙○○於警詢時先證稱：前開貨
    櫃屋工寮平日無人看管，貨櫃屋有關上，且有鐵線綁住等語
    ，於偵訊時則證述上開工寮有以鐵絲綁起來並上鎖，且工寮
    的窗戶全部都有加鐵窗及玻璃，若非破壞門、窗，不可能拿
    到工寮內的東西等語，且證人乙○○於偵訊時亦同時證稱：
    「（問：平日有無巡視工寮？）已四、五個月沒有巡視了，
    ．．．被告有無破壞門、窗，我是不知道」一語，是依證人
    乙○○上開所述，尚乏積極確切之證據足認於被告本案實施
    竊盜行為之際，前開被告所竊取之鐵管四十支，仍放置在工
    寮內，及被告有破壞該工寮鐵窗、門鎖進入竊盜之情事，依
    罪疑有利於被告之原則，被告前揭供述，尚堪採信；公訴人
    認被告係破壞前開工寮門窗進入行竊，容有誤會。再被告自
    承竊取上開強生營造公司所有之鐵管四十支，是要變賣得款
    花用，被告主觀上確有為自己不法所有之意圖甚明。此外，
    復有贓物認領保管單一件及照片六幀在卷可佐，本件事證明
    確，被告犯行洵足認定。
三、核被告所為，係犯刑法第三百二十條第一項之普通竊盜罪。
    又公訴人認被告係犯刑法第三百二十一條第一項第二款之加
    重竊盜罪，容有未洽，已詳述如前，惟起訴之基本社會事實
    同一，本院自得變更法條加以裁判。被告先、後著手竊取強
    生營造公司所有之鐵管共計四十支之行為，係利用同一機會
    ，在密切接近之時、地，就同一犯罪構成事實，本於單一犯
    意而接續進行，以實現一犯罪構成要件之單一行為，係屬接
    續犯，應僅論以一普通竊盜罪。再被告前曾於九十三年十二
    月十三日，因竊盜案件，經臺灣雲林地方法院以九十三年度
    簡字第一四五號判處有期徒刑四月，得易科罰金確定，入監
    執行後，已於九十四年九月二十一日執行完畢，有臺灣彰化
    地方法院檢察署刑案資料查註紀錄表、臺灣高等法院被告前
    案紀錄表各一份在卷可考，其於五年以內故意再犯本件有期
    徒刑以上之罪，為累犯，應依刑法第四十七條第一項之規定
    加重其刑。爰審酌被告之素行、犯罪之動機、目的係為圖一
    己之私利、手段、竊得財物之價值、對被害人所生之損害及
    被告犯罪後之態度等一切情狀，量處如主文所示之刑，並諭
    知易科罰金之折算標準，以示懲儆。另中華民國九十六年罪
    犯減刑條例固已於九十六年七月四日公布，並自同年七月十
    六日生效施行，惟依上開條例第二條第一項之規定，必須犯
    罪在九十六年四月二十四日以前者，始有該條例減刑規定之
    適用；而本件被告所為普通竊盜行為之犯罪時間，並非在九
    十六年四月二十四日之前，自無適用上開減刑條例之餘地，
    附此敘明。
據上論斷，應依刑事訴訟法第二百九十九條第一項前段、第三百
條，刑法第第三百二十條第一項、第四十七條第一項、第四十一
條第一項前段，刑法施行法第一條之一第一項、第二項前段，判
決如主文。
本案經檢察官吳芙如到庭執行職務
中    華    民    國  九十七  年    五    月  二十九  日
                  刑事第八庭    法  官  李雅俐
以上正本證明與原本無異。
如不服本判決，應於判決送達後10日內，向本院（切勿逕送臺灣
高等法院臺中分院）提出上訴狀，上訴書狀應「敘述具體上訴理
由」，並按他造當事人之人數附繕本。
告訴人或被害人對於判決如有不服具備理由請求檢察官上訴者，
其上訴期間之計算係以檢察官收受判決正本之日期為準。
以上正本證明與原本無異。
中    華    民    國  九十七  年    五    月  二十九  日
                                書記官  陳秀娟
附錄論罪科刑法條：
刑法第三百二十條第一項：
意圖為自己或第三人不法之所有，而竊取他人之動產者，為竊盜
罪，處五年以下有期徒刑、拘役或五百元以下罰金。


司法院資訊處製作；財團法人民間司法改革基金會備份。
